【裁判字號】    95,上訴,43
【裁判日期】    950324
【裁判案由】    違反毒品危害防制條例
【裁判全文】
臺灣高等法院高雄分院刑事判決          95年度上訴字第43號
上  訴  人  臺灣高雄地方法院檢察署檢察官
上  訴  人
即  被  告  甲○○
                    （現在臺灣高雄看守所羈押中）
選任辯護人  黃勇雄  律師
上  訴  人
即  被  告  乙○○
                    （現在臺灣高雄看守所羈押中）
選任辯護人  陳旻沂律師
上列上訴人因被告違反毒品危害防制條例案件，不服臺灣高雄地
方法院94年度訴字第2596號中華民國94年12月9日第一審判決（
起訴案號：臺灣高雄地方法院檢察署94年度偵字第8735號），提
起上訴，本院判決如下：
    主  文
原判決撤銷。
甲○○共同連續販賣第三級毒品，處有期徒刑陸年陸月。扣案如
附表二所示之物均沒收，販賣第三級毒品所得新台幣拾壹萬零柒
佰元沒收，如全部或一部不能沒收時，以財產抵償之，其中玖萬
貳仟柒佰元以甲○○與乙○○財產連帶抵償之。
乙○○共同連續販賣第三級毒品，處有期徒刑陸年。扣案如附表
二所示之物均沒收，販賣第三級毒品所得新台幣玖萬貳仟柒佰元
沒收，如全部或一部不能沒收時，以甲○○與乙○○財產連帶抵
償之。
    事  實
一、甲○○、乙○○2 人明知愷他命為毒品危害防制條例第2 條
    第2 項第3 款所規定之第三級毒品，不得販賣。甲○○竟基
    於意圖營利販賣第三級毒品之概括犯意，自於民國94年3 月
    中旬某日起，至同年4 月5 日止，在高雄市○○區○○路與
    中華路之「EZ DISCO PUB」向真實姓名年籍不詳綽號「阿呆
    」之成年男子以每1 公克新台幣（下同）1,000 元代價連續
    販入第三級毒品愷他命多次，平均每3 、4 天販入1 次，每
    次2 千元或3 千元，販入愷他命後摻入杏仁粉及普拿疼等粉
    末，以甲○○所有電子磅秤及夾鏈袋分別秤重、再加予分裝
    成每包1 公克，以每包800 元至1,000 元不等之價格，在高
    雄市「EZ DISCO PUB」及其他PUB 等處，售予「勇」、「小
    嵐」、「大明」等不特定人，共賣出20包，販賣所得計新台
    幣（以下同）18,000元（以每包平均900 元計算）。嗣甲○
    ○賡續上開犯意與乙○○共同基於意圖營利販賣第三級毒品
    之概括犯意，自94年4 月6 日起，至同年4 月14日止，共同
    出資販入愷他命，所得利潤均分，由甲○○在上開「EZ DIS
    CO PUB」向綽號「阿呆」以每1 公克1,000 元代價連續販入
    第三級毒品愷他命多次，詳如附表一販入部分，販入愷他命
    後摻入杏仁粉及普拿疼等粉末，以電子磅秤及夾鏈袋分裝成
    每包1 公克，以每包800 元至1,000 元不等之價格，在高雄
    市「EZ DISCO PUB」及其他PUB 等處，售予「小嵐」、「大
    明」、「勇」、「瘋」、「佳龍」、「少爺」、「牛朋」、
    「大寮」、「歐皮」、「小郁」、「小牛」、「倫朋」、「
    嵐朋」等真實姓名年籍不詳之成年人多次，如附表一賣出部
    分，販賣所得共計92,700元，並由乙○○於帳冊上記載販入
    賣出毒品對象之支出、數量、所得、已收款、未收款以及利
    潤分配等事項。嗣於94年4 月15日上午11時20分許，為警在
    高雄市新興區○○○路240 號11樓「愛的賓館206 室」查獲
    甲○○、乙○○2 人，並扣得其2 人所有，供販賣愷他命所
    用如附表二編號1 至3 所示之愷他命8 包、摻有愷他命之杏
    仁粉1 包、普拿疼粉末1 包，及甲○○所有供販賣愷他命所
    用如附表二編號4 、5 所示之電子磅秤1 台、販賣愷他命之
    帳冊1 本及供販賣愷他命預備之用如附表二編號6 之夾鏈袋
    178 個。
二、案經高雄市政府警察局新興分局報請臺灣高雄地方法院檢察
    署檢察官偵查起訴。
    理  由
壹、程序部分（關於本案證據能力之認定）：
一、按被告以外之人（包括證人、鑑定人、告訴人、被害人及共
    同被告等）於審判外之陳述雖不符刑事訴訟法第159 條之1
    至之4 等四條之規定，而經當事人於審判程序同意作為證據
    ，法院審酌該言詞陳述或書面陳述作成時之情況，認為適當
    者，亦得為證據；當事人、代理人或辯護人於法院調查證據
    時，知有刑事訴訟法第159 條第1 項不得為證據之情形，而
    未於言詞辯論終結前聲明異議者，視為有前項之同意，同法
    第159 條之5 定有明文。本院審判時被告2 人捨棄對共同被
    告交互詰問權，檢察官、被告及辯護人均同意共同被告於警
    訊、偵查及審判所為陳述作為證據，本院審酌共同被告上開
    陳述均出於自由意思，作為本案證據屬適當，是被告就共同
    被告所為陳述得為證據。又證人許麗慧於警詢中所為陳述，
    其性質雖屬傳聞證據，且查無符合同法第159 條之1 至之4
    等四條之情形，然業經本院審理時予以提示並告以要旨，且
    各經檢察官、被告及辯護人表示意見，當事人已知上述證人
    許麗慧於警詢中之陳述乃傳聞證據，惟均未於言詞辯論終結
    前對該筆錄內容異議，依上開規定，已擬制同意其有證據能
    力，本院審酌證人許麗慧上開警詢筆錄作成時之情況，亦無
    不當取供等情形，認以之作為本案之證據亦屬適當；又證人
    許麗慧於檢察官偵查中所為之證述，係偵查中向檢察官所為
    之證述，並經具結，且無顯有不可信之情況，依刑事訴訟法
    第159 條之1 第2 項規定，得為證據。是證人許麗慧於警詢
    、偵查中所為陳述應具有證據能力。
二、卷附高雄醫學大學附設中和紀念醫院檢驗報告3 份，係由檢
    察官依刑事訴訟法第208 條第1 項規定選任高雄醫學大學附
    設中和紀念醫院為鑑定機關，鑑定人依刑事訴訟法笫206 條
    所出具之書面鑑定報告，自有證據能力。
三、又按除前 3條（即刑事訴訟法笫159 條之1 至159 條之3）
    之情形外，下列文書亦得為證據：(一)除顯有不可信之情況外
    ，公務員職務上製作之紀錄文書、證明文書；(二)除顯有不可
    信之情況外，從事業務之人於業務上或通常業務過程所須製
    作之紀錄文書、證明文書；(三)除前二款之情形外，其他於可
    信之特別情況下所製作之文書，刑事訴訟法笫159 條之4 定
    有明文。經查，卷附搜索扣押筆錄、扣押物品目錄表，雖屬
    被告以外之人於審判外之書面陳述，惟均係具公務員身分之
    司法警察本於法定職務所製作，又係當場為之，並交付所有
    人、持有人或保管人1 份，如有錯誤可請求當場更正，可信
    性極高，衡諸上開規定，上開文書自得為證據，而具有證據
    能力。
貳、實體部分：
一、訊據上訴人即被告甲○○對其自身有上揭事實所載時、地連
    續販賣第三級毒品愷他命犯行坦承不諱，惟辯稱：販賣未獲
    得利益，因大部分購買者都欠款云云。被告乙○○固坦承扣
    案帳冊為其所記載，惟矢口否認有共同販賣第三級毒品愷他
    命犯行，辯稱：伊依甲○○指示記載帳冊，沒有共同出資，
    也沒有分紅，未與甲○○共同販賣愷他命云云。
二、惟查：
  (一)被告甲○○於上述時地販賣第三級毒品愷他命之事實，業據
    被告甲○○於偵查、原審及本院審理時坦承不諱，其於偵查
    中坦承：警方查獲的愷他命、夾鏈袋、電子磅秤、帳冊是我
    的，我自94年3 月中旬開始販賣愷他命，共賣過10幾次，以
    每公克1,000 元的價格賣給PUB 裡面的人，我叫乙○○自94
    年4 月6 日起幫我登記帳目，帳冊上「修」是指乙○○，「
    褲子」是愷他命，「本錢」是購買毒品的費用等語（見偵一
    卷笫17、18、45頁）；於原審聲羈案件中坦稱：查扣的愷他
    命、帳簿是我所有，販賣愷他命所用，我從94年3 月中旬開
    始販賣愷他命。我總共賣出約50公克，賣給10幾個人，都是
    在PUB 以每公克1,000 元之價格出售，我的愷他命是去PUB
    跟藥頭阿呆買的，乙○○知道我在販賣愷他命，他也知道他
    所寫的帳簿就是我販賣愷他命的工具等語（見原審94年度聲
    羈字笫366 號卷笫5 、6 頁）；於原審審理時坦稱：我認罪
    ，起訴書上所寫犯罪事實均實在，我從94年3 月中旬開始販
    賣，在高雄市PUB 店內，以每公克1,000 元販賣，後來被警
    方查獲的愷他命8 包、杏仁粉1 包、夾鏈袋178 個、電子磅
    秤1 台、帳冊1 本都是我的，上開物品都是用來販賣毒品，
    我販賣的對象都是成年人等語（見原審卷一笫11、12頁）甚
    詳。並於本院審理時供稱：伊自94年3 月中旬至同年4 月5
    日止向「阿呆」買進愷他命，1 公克1,000元，平均每3 、4
    天買一次，每次2,000 元或3,000 元不等，再摻入杏仁粉、
    普拿疼等分裝成每包1 公克，以800 元至1,000 元之價格售
    予代號「勇」等不特定人，此部分未記帳，共賣出20公克；
    94 年4月6 日起始由被告乙○○記帳等語明確（參本院準備
    程序及審判筆錄）。
  (二)又被告乙○○亦坦承扣案販賣愷他命帳冊為其自94年4 月6
    日開始記載等語（見原審卷一笫12頁、本院卷第82頁），核
    與證人許麗慧於警詢證稱：警方搜索扣得之愷他命、杏仁粉
    、普拿疼、夾鏈袋、電子磅秤、帳冊，均是甲○○所有供販
    賣愷他命所用，甲○○告訴我，他以每公克1,000 元之價格
    販賣愷他命，販賣愷他命帳冊是乙○○登記等語（見警一卷
    笫10、11頁）及證人許麗慧於檢察官偵查中證稱：我親眼看
    到愷他命帳冊是乙○○在記載，當時我跟甲○○在一起，曾
    看到他多次出門沒多久又回來了，我覺得奇怪才問甲○○，
    甲○○就跟我說他在賣毒品等語（見偵一卷笫44頁）相符，
    並有如附表所示之愷他命8 包、摻有愷他命之杏仁粉1 包、
    普拿疼粉末1 包、夾鏈帶178 個、電子磅秤1 台及販賣愷他
    命之帳冊1 本扣案可佐（見警一卷笫13、14頁搜索扣押筆錄
    及扣押物品目錄表）。又扣案如附表編號1 、2 所示之物，
    經送高雄醫學大學附設中和紀念醫院鑑驗，確均含有第三級
    毒品愷他命乙情，亦有高雄醫學大學附設中和紀念醫院94
    年7 月5 日檢驗報告3 份附卷可稽（報告編號分別為0000-0
    00、0000 -000 、0000 - 000號，見偵一卷笫64至66 頁）
    。是被告甲○○自白與事實相符，堪以採信。
  (三)上開扣案販賣愷他命之帳冊1 本，為被告乙○○所記載，係
    被告2 人記錄販入、賣出第三級毒品愷他命數量、金額、對
    象、收支、欠款及分紅等事項，且渠等於記載時尚未預見日
    後竟會遭員警一併查獲，更無故為記載不實販賣毒品紀錄使
    自身陷入牢獄之災之理，自不可能虛偽記載，反係逐日詳實
    記載，是該帳冊上所載內容可信性極高，而堪信與事實相符
    。經本院細閱上開販賣毒品愷他命帳冊，其內已明確載有：
    「本錢20000 」、「4/6 支出5000、純5 克、洗10包」「褲
    子(1)需賺4000」、「褲子(1)分紅修2000、倫2000」、「今日
    已收1000」；「4/7 本錢支出5000買褲子(2)洗11包」「褲子
    (2)需賺5200」、「分紅修2600、倫2600」、「今日已收4000
    」；「4/8 本錢支出5000買褲子(3)洗10包」「需賺3800 」
    、「褲子(3)分紅修1900、倫1900」、「今日已收13000 」等
    ，並載明購買者代號「小嵐」、「大明」、「勇」、「瘋」
    、「佳龍」、「少爺」、「牛朋」、「大寮」、「歐皮」、
    「小郁」、「小牛」、「倫朋」、「嵐朋」等人購買金額、
    包數及款項收取或欠款，並載明每日收入金額，其餘詳如附
    表一所示，有扣案帳冊附卷可憑。足認被告甲○○自94年4
    月6 日起至94年4 月14日止共計向「阿呆」販入10次愷他命
    ，摻入杏仁粉等分裝後售予「小嵐」、「大明」、「勇」等
    人，該期間販賣第三級毒品愷他命所得共計92,700 元。
  (四)被告乙○○雖辯稱：伊沒有共同出資，也沒有分紅，記載帳
    冊並非販賣毒品行為，未與甲○○共同販賣愷他命云云。被
    告甲○○亦附和被告乙○○上開所辯，供證：乙○○沒有參
    與販賣愷他命，他只是幫我登記帳冊，本錢支出修1,000 ，
    是乙○○叫我幫他買東西，分紅，修2,000 、倫2,000 意思
    忘了云云。然查，上開扣案販賣愷他命之帳冊1 本，係由乙
    ○○所記載，帳冊內所載「修」是指被告乙○○，「褲子」
    是指愷他命（K 他命）等情，已據證人即被告甲○○證稱甚
    詳在卷（見原審卷笫115 至118 頁），且為被告乙○○所是
    認。上開帳冊既係由被告乙○○親筆所記，被告乙○○對帳
    冊內記載內容之意，自知之甚詳，更無不解其意即胡亂記載
    之理，然被告乙○○於原審審理時，經原審向其詢及帳冊內
    容所載「分紅，修2000、倫2000」係何意時？其竟辯稱：寫
    分紅是甲○○他自己之意思，但甲○○沒有拿錢給我云云，
    被告乙○○上開所辯，衡之上開說明，顯與日常生活經驗法
    則有悖，難以採信。是由被告甲○○、乙○○分紅金額均相
    同，帳冊上所載「需賺金額」均等於被告乙○○、甲○○各
    自分紅合計之總額，自足認被告乙○○除負責記載販賣毒品
    之帳冊外，尚與被告平分販賣毒品所得利益，苟被告乙○○
    未出資，自無平分利潤之理。被告乙○○與被告甲○○顯有
    販賣第三級毒品之犯意聯絡及行為分擔。是被告所辯僅記載
    帳冊，未與甲○○共同販賣愷他命云云，自無足取。
  (五)經本院細閱上開帳冊記載內容，如4 月6 日部分：「4/6 本
    錢20000 元、支出5000、純5 克、褲洗10包、」係指本錢資
    金20,000元，支付5,000 元販入愷他命5 公克，加杏仁粉等
    分裝成10包；「本錢支出500 （倫）、本錢支出5000( 倫）
    」係指本錢20,000元，支付500 元購買販賣愷他命所須物品
    及支出本錢5,000 元購買愷他命之意；「出勇欠2 （1600）
    、瘋欠2 （2000）、勇欠2 （1600）」係指出售愷他命給綽
    號「勇」之人2 次各2 包，每包800 元，共4 包，合計
    3,200 元欠款未收，販賣愷他命與「瘋」之人愷他命2 包每
    包1,00 0元共2,000 元欠款未收之意；「收大明1000」指收
    到大明欠款1000元之意；「4/6 總結本錢15500 」係原本錢
    20,000 元 支付購買所需物品500 元、支付購買愷他命
    5,000 元，收入大明1,000 元，結餘15,500元之意。4 月7
    日總結本錢13,0 00 元，恰等於「4 月6 日所餘本錢15,500
    （元）」加上「今日已收4,000 （元）」減去「4 月7 日本
    錢共支出6,500 （元）」。另上開本錢共支出6,500 元，恰
    等於「本錢支出5, 000（元）買褲子」加「本錢支出500 （
    修）」加「本錢支出1,000 （倫）」，顯見上開「本錢支出
    5,000 買褲子」之意，即係花5,000 元買愷他命，而「本錢
    支出1000 （倫）」 、「本錢支出500 （修）」之意，並非
    出資，係以本錢支出購買愷他命所需物品（例如販賣愷他命
    所需添加之杏仁粉、普拿疼等或其他物品）。另所載「褲子
    (1)」當係表示4 月6 日開始記帳之日起第一次買入之愷他命
    ，褲子(2)當係表示開始記帳後第二次買入之愷他命，依此類
    推。至「褲子(1)需賺4000，本錢5000，褲子(1)分紅修2000、
    倫2000」則係第一次所購入之愷他命分裝成10包後，因共計
    售得9,000 元（前6 包售得5, 200元，另4 包售得3,800 元
    ，參上開帳冊記載），而本錢支出5,000 元，淨賺4,000 元
    ，而由被告乙○○及甲○○就上開販賣愷他命淨賺金額即
    4,000 元，各分得利益2,000 元之意；至販賣第三級毒品愷
    他命所得則於每日流水帳記載「4/6 今日已收1000」、「
    4/7 今日已收4000」（詳如附表一『當日收入金額』）。是
    該帳冊上雖未明載被告甲○○、乙○○就本錢20,000元各出
    資多少，且被告乙○○矢口否認出資及分得紅利，而被告甲
    ○○亦附和迴護被告乙○○上開所辯，至本院無法由被告甲
    ○○、乙○○處得知被告2 人各自確切出資金額，然衡之日
    常生活經驗法則，若果如被告乙○○所辯其僅有記載帳冊，
    卻可「多次」與既出資又需外出販賣毒品之甲○○「均分」
    販賣所得，實屬悖於常情甚鉅，再衡以販賣第三級毒品係屬
    法律禁止之最輕本刑有期徒刑5 年以上之重罪，為極為私密
    惟恐他人所知之事，被告甲○○已高中畢業，非不識字及不
    能書寫之人，何須每日交易完畢後尚費時逐一口述販賣對象
    、金額等，委由被告乙○○代為記載帳冊及扣案帳冊係供記
    載販賣第三級毒品愷他命收支情形，亦無將與販毒顯不相關
    之其他金額支出雜亂併同記載其內，致日後難以對帳等情相
    互佐證以觀，自堪認被告甲○○、乙○○應係共同意圖營利
    販賣第三級毒品，互約出資，而推由被告甲○○外出購入及
    販出第三級毒品，被告乙○○則負責於帳冊上記載購入及販
    出毒品愷他命之支出、數量、所得款、已收款、未收款、交
    易對象等事項及其他相關事宜，並每次「均分」犯罪所得利
    益，渠等有共同販賣第三級毒品愷他命之犯意聯絡及行為分
    擔，實屬灼然甚明，被告乙○○上開所辯：我沒有共同出資
    ，也沒有分紅，未與甲○○共同販賣愷他命云云，為事後卸
    責之詞，不足採信。被告乙○○有與被告甲○○共同販賣第
    三級毒品愷他命之犯行，堪以認定。
  (六)本件被告甲○○、乙○○共同販賣第三級毒品愷他命，以每
    公克1,000 元代價販入愷他命，再於販入之愷他命中摻入杏
    仁粉及普拿疼粉末增加重量，加以分裝為每包1 公克之愷他
    命毒品數包，再以每1 包800 元至1,000 元不等之價格，販
    賣與綽號「勇」、「小嵐」、「大明」等人，從中賺取量差
    利益（所售出重量雖同為1 公克，但其內所含愷他命量已減
    少，愷他命純度較低），參以附表一賣出總金額顯超過販入
    支付金額，是被告二人確有牟利意圖，應可認定。被告2 人
    自94年4 月6 日起至同年4 月14日止，依帳冊記載當日收入
    金額計算，共同販賣第三級毒品愷他命所得計92,700元。又
    被告甲○○自94年3 月中旬起至94年4 月5 日止，共販賣販
    賣第三級毒品愷他命約20公克，每包重1 公克，每包以800
    元至1,000 元售出，依平均價格每包900 元計算，販賣所得
    共18,000元。又被告甲○○於偵查、原審供稱：販賣愷他命
    ，共賣過10幾次，我總共賣出約50公克云云，與扣案帳冊不
    符，不足採信，應以本院供述及帳冊所載較為可採。至於被
    告甲○○辯稱：販賣未獲得利益，因大部分購買者都欠款云
    云，惟被告甲○○販賣第三級毒品愷他命，係在牟利，如前
    所述，而販賣第三級毒品愷他命所得指販賣收入所得，非販
    賣所賺得利潤，至於盈虧亦非所問；況被告2 人附表一販入
    金額共63,0 00 元，而賣出收入金額共92,700元，顯有獲取
    利益，所辯未獲得利益顯不足採信。
  (七)綜上所述，被告2 人所辯無非卸責之詞，均無足取，本案事
    證已臻明確，被告2 人犯行洵堪認定，應依法論科。
三、按愷他命係屬第三級毒品，依法不得販賣圖利，毒品危害防
    制條例第2 條第2 項第3 款、第4 條第3 項分別定有明文。
    核被告甲○○、乙○○所為，係犯毒品危害防制條例第4 條
    第3 項之販賣第三級毒品罪。被告 2人持有第三級毒品之低
    度行為，已為販賣之高度行為吸收，不另論罪。被告 2人就
    附表一之犯行，有犯意之聯絡及行為之分擔，皆為共同正犯
    。被告2 人多次販賣第三級毒品犯行，均時間緊接，方法相
    同，所犯復為構成要件相同之罪名，顯係基於概括犯意反覆
    為之，應依連續犯規定各論以一罪，並依法加重其刑。
四、原審據以論處被告罪刑，固非無見；惟查：(一)被告甲○○自
    94年3 月中旬起至94年4 月5 日止販賣第三級毒品愷他命之
    行為，並無證據證明被告乙○○參與販賣行為，原審認此部
    分被告乙○○、甲○○共同連續販賣第三級毒品愷他命，尚
    有未洽。(二)被告甲○○販賣第三級毒品愷他命所得110,700
    元，其中92,700元為被告2 人共同販賣所得，原判決認被告
    2 人販賣所得為5 萬元，亦有未合。(三)查被告甲○○僅自己
    坦承犯行，但隱瞞被告乙○○犯行，且與被告乙○○共同販
    賣部分，居於主導地位，販賣時間較長，原判決量處刑度較
    被告乙○○低，亦有未當。檢察官上訴指摘被告乙○○部分
    量刑過輕，被告甲○○上訴意旨指摘原判決量刑過重，被告
    乙○○上訴意旨否認犯罪，指摘原判決不當，均為無理由；
    檢察官上訴意旨指摘被告甲○○部分量刑過輕，為有理由，
    且原判決既有可議，自應由本院將原判決撤銷改判。審酌被
    告2 人為圖己利，竟藉由共同販售毒品獲利，罔顧他人身心
    健康，對眾多家庭及社會危害非輕，行為著實不當，及被告
    2 人販賣第三級毒品愷他命時間長短，與被告乙○○自始否
    認犯行，未見悔意，被告甲○○坦承己身犯行，然卻圖迴護
    被告乙○○而隱瞞部分實情之犯後態度，另衡酌被告2 人犯
    罪之動機、目的、手段、所生之危害、分工之角色及智識程
    度、販賣所得等一切情狀，分別量處如主文所示之刑，以資
    儆懲。扣案如附表二編號1 至3 所示愷他命8 包、摻有愷他
    命之杏仁粉1 包、普拿疼粉末1 包，係被告甲○○、乙○○
    共同出資所購，屬被告甲○○、乙○○所有，且分別為販賣
    之毒品、販賣毒品之摻雜添加物，均屬本件販賣第三級毒品
    所用之物；如附表二編號4 、5 所示之電子磅秤1 台、販賣
    愷他命之帳冊1 本，均為被告甲○○所有，且分別係供秤重
    毒品所用及記錄毒品交易所用，為本件販賣第三級毒品所用
    之物，業據被告甲○○於原審審理時供承在卷（見原審卷笫
    12、72頁等），是如附表二編號1 至5 所示之物均應依毒品
    危害防制條例第19條第1 項之規定沒收。扣案如附表二編號
    6 所示夾鏈袋178 個，為被告甲○○所有，業據被告甲○○
    於原審審理時供承在卷（見同上），然迄至被告甲○○為警
    查獲時尚未用以盛裝毒品供販賣毒品所用，係被告甲○○供
    將來販賣毒品預備之物，爰依刑法笫38條笫1 項笫2 款規定
    宣告沒收。至鑑驗耗用之毒品，既已滅失，自無庸宣告沒收
    ，附此敘明。又被告甲○○自94年3 月中旬至94年4 月5日
    止，共賣出第三級毒品愷他命約20包，每包800 元至1,000
    元，以平均價格每包900 元計算，此部分被告甲○○販賣第
    三級毒品愷他命所得共18,000元。又被告2 人自94年4 月6
    日起至94年4 月14日販賣第三級毒品愷他命所得依帳冊記載
    當日收入現金計算，共92,700元，已據被告甲○○於本院供
    承甚詳在卷，並有扣案帳冊可資查核。上開被告甲○○販賣
    所得18,000元，被告2 人販毒所得92,700元，為被告二人犯
    毒品危害防制條例第4 條第3 項所得之財物，雖未扣案，仍
    應依毒品危害防制條例第19條第1 項之規定沒收，如全部或
    一部不能沒收時，以財產抵償之。其中92,700元係共同販賣
    第三級毒品愷他命所得，以被告2 人財產連帶抵償之。
五、公訴意旨另以被告乙○○自94年3 月中旬起至94年4 月5 日
    止，與被告甲○○共同基於意圖營利販賣第三級毒品之概括
    犯意，在高雄市○○區○○路與中華路之「EZ DISCO PUB」
    向綽號「阿呆」之成年男子以每1 公克1,000 元代價連續販
    入第三級毒品愷他命多次，販入愷他命後摻入杏仁粉及普拿
    疼等粉末，以甲○○所有電子磅秤及夾鏈袋分別秤重、再加
    予分裝成每包1 公克，以每包800 元至1,000 元不等之價格
    ，在高雄市「EZ DISCO PUB」及其他PUB 等處，售予不特定
    人，認被告乙○○此部分亦涉有毒品危害防制條例第4 條第
    3 項之販賣第三級毒品罪嫌。惟檢察官應善盡舉證責任，說
    服法院形成心證；若無法舉證說服法院形成有罪心證，即應
    依無罪推定原則，作有利被告之判決。訊據被告乙○○始終
    堅決否認與甲○○共同販賣第三級毒品愷他命，被告甲○○
    亦供證被告乙○○此部分未參與，亦未記載帳冊，而證人許
    麗慧亦僅證稱：被告甲○○販賣第三級毒品愷他命，並未證
    述被告乙○○有參與此部分販賣之犯行。是公訴人提出證明
    被告乙○○此部分觸犯販賣第三級毒品愷他命之證據，尚未
    達於通常一般之人不致有所懷疑，而得確信其為真實之程度
    ，既仍存有合理之懷疑，即無從為被告有罪之認定，此外，
    復查無其他積極證據足資證明被告確有公訴人所指此部分販
    賣第三級毒品愷他命之犯行，被告乙○○此部分之犯罪不能
    證明，本應為無罪之諭知。惟公訴人認此與被告上開科刑部
    分具連續犯關係，為裁判上一罪，爰不另為無罪之諭知，附
    此明。
據上論結，應依刑事訴訟法第369 條第1 項前段、第364 條、第
299 條第1 項前段，毒品危害防制條例第4 條第3 項、第19條第
1 項，刑法第11條、第28條、第56條、笫38條笫1 項笫2 款，判
決如主文。
本案經檢察官林惠到庭執行職務。
中    華    民    國    95    年    3     月    24    日
                  刑事第三庭    審判長法  官   周賢銳
                                      法  官   謝宏宗
                                      法  官   黃仁松
以上正本證明與原本無異。
如不服本判決應於收受本判決後10日內向本院提出上訴書狀，其
未敘述上訴理由者，並得於提起上訴後10日內向本院補提理由書
狀（均須按他造當事人之人數附繕本）「切勿逕送上級法院」。
中    華    民    國    95    年    3     月    27    日
                                      書記官    許信宗
附表一
┌────┬─────────┬────────────┬───┐
│  摘    │    販    入      │      賣     出         │當日  │
│     要 ├───┬──┬──┼───┬────────┤收入  │
│日      │金  額│數量│分裝│買受人│單價Ｘ包數＝金額│金額  │
│    期  │新台幣│公克│包數│      │        11      │      │
├────┼───┼──┼──┼───┼────────┼───┤
│        │      │    │    │勇    │800x4＝3200     │      │
│94.4.6  │  5000│ 5  │ 10 ├───┼────────┤      │
│        │      │    │    │瘋    │1000x2＝2000    │ 1000 │
├────┼───┼──┼──┼───┼────────┼───┤
│        │      │    │    │倫明  │1000x2＝2000    │      │
│        │      │    │    ├───┼────────┤      │
│        │      │    │    │大明  │1000x1＝1000    │      │
│94.4.7  │  5000│ 5  │ 11 ├───┼────────┤      │
│        │      │    │    │勇    │800x2＝1600     │      │
│        │      │    │    ├───┼────────┤      │
│        │      │    │    │大明  │800x2＝1600     │ 4000 │
├────┼───┼──┼──┼───┼────────┼───┤
│        │      │    │    │倫明  │1000x7＝2000    │      │
│        │      │    │    ├───┼────────┤      │
│        │      │    │    │小牛  │1000x2＝2000    │      │
│94.4.8  │  5000│ 5  │ 10 ├───┼────────┤      │
│        │      │    │    │大明  │800x2＝1600     │      │
│        │      │    │    ├───┼────────┤      │
│        │      │    │    │勇    │800x3＝2400     │13000 │
├────┼───┼──┼──┼───┼────────┼───┤
│        │      │    │    │牛朋  │1000x1＝1000    │      │
│        │      │    │    ├───┼────────┤      │
│        │      │    │    │大寮  │1000x1＝1000    │      │
│        │      │    │    ├───┼────────┤      │
│        │      │    │    │大明  │800x2＝1600     │      │
│94.4.9  │  5000│ 5  │ 10 ├───┼────────┤      │
│        │      │    │    │大明  │1000x2＝2000    │      │
│        │      │    │    ├───┼────────┤      │
│        │      │    │    │勇    │800x4＝3200     │      │
│        │      │    │    ├───┼────────┤      │
│        │      │    │    │小嵐  │1000x2＝2000    │6000  │
├────┼───┼──┼──┼───┼────────┼───┤
│        │      │    │    │歐皮  │1000x3＝3000    │      │
│        │      │    │    ├───┼────────┤      │
│        │  5000│ 5  │ 10 │大明朋│1000x2＝2000    │      │
│94.4.10 │      │    │    ├───┼────────┤      │
│        │      │    │    │勇    │800x3＝2400     │      │
│        │  5000│ 5  │ 10 ├───┼────────┤6900  │
│        │      │    │    │小郁  │1000x1＝1000    │      │
├────┼───┼──┼──┼───┼────────┼───┤
│        │      │    │    │少爺  │1000x1＝1000    │      │
│        │      │    │    ├───┼────────┤      │
│        │      │    │    │小嵐  │1000x3＝3000    │      │
│        │      │    │    ├───┼────────┤      │
│        │      │    │    │勇    │800x3＝2400     │      │
│84.4.11 │  5000│ 5  │  8 ├───┼────────┤      │
│        │      │    │    │牛朋  │1000x3＝3000    │      │
│        │      │    │    ├───┼────────┤      │
│        │      │    │    │大朋  │800x3＝2400     │6000  │
├────┼───┼──┼──┼───┼────────┼───┤
│        │      │    │    │勇    │800x3＝2400     │      │
│        │      │    │    ├───┼────────┤      │
│94.4.12 │  5000│ 5  │ 10 │倫明  │1000x1＝1000    │      │
│        │      │    │    ├───┼────────┤      │
│        │      │    │    │牛朋  │1000x1＝1000    │      │
│        │      │    │    ├───┼────────┤      │
│        │      │    │    │大明  │1000x2＝2000    │      │
│        │      │    │    ├───┼────────┤      │
│        │      │    │    │大明  │800x2＝1600     │14000 │
├────┼───┼──┼──┼───┼────────┼───┤
│        │      │    │    │勇    │800x4＝3200     │      │
│        │      │    │    ├───┼────────┤      │
│        │      │    │    │小嵐  │1000x3＝3000    │      │
│        │      │    │    ├───┼────────┤      │
│94.4.13 │  5000│ 5  │  9 │大明  │800x2＝1600     │      │
│        │      │    │    ├───┼────────┤      │
│        │      │    │    │嵐朋  │1000x1＝1000    │4400  │
├────┼───┼──┼──┼───┼────────┼───┤
│        │      │    │    │佳龍  │800x2＝1600     │      │
│        │      │    │    ├───┼────────┤      │
│        │      │    │    │少爺  │1000x1＝1000    │      │
│        │      │    │    ├───┼────────┤      │
│        │      │    │    │大明  │20克＝21800     │      │
│94.4.14 │ 18000│ 17 │ 34 ├───┼────────┤      │
│        │      │    │    │大明  │800x4＝3200     │      │
│        │      │    │    ├───┼────────┤      │
│        │      │    │    │勇    │800x2＝1600     │      │
│        │      │    │    ├───┼────────┤      │
│        │      │    │    │小嵐  │1000x2＝2000    │37400 │
├────┴───┴──┴──┴───┴────────┼───┤
│                                                共 計 │92700 │
└───────────────────────────┴───┘
附表二：
┌──┬───────────┬───────┬────────────────┐
│編號│扣案毒品與其他犯罪物品│數量          │備註                            │
├──┼───────────┼───────┼────────────────┤
│ 1  │愷他命（編號一至八號）│捌包（驗前毛重│其中柒包驗前毛重陸點捌公克，驗後│
│    │                      │合計柒點伍公克│毛重陸點柒公克，另壹包驗前毛重零│
│    │                      │，驗後毛重合計│點柒公克，驗後毛重零點陸公克，參│
│    │                      │柒點公克）  │高雄醫學大學附設中和紀念醫院檢驗│
│    │                      │              │報告編號0000-000、0000-000號    │
├──┼───────────┼───────┼────────────────┤
│ 2  │摻有愷他命之杏仁粉    │壹包（驗前毛重│參高雄醫學大學附設中和紀念醫院檢│
│    │                      │玖點捌公克，驗│驗報告編號0000-000號            │
│    │                      │後毛重玖點柒公│                                │
│    │                      │克）          │                                │
├──┼───────────┼───────┼────────────────┤
│ 3  │普拿疼                │壹包（毛重壹點│                                │
│    │                      │肆公克）      │                                │
├──┼───────────┼───────┼────────────────┤
│ 4  │電子磅秤              │壹台          │                                │
├──┼───────────┼───────┼────────────────┤
│ 5  │販賣愷他命帳冊        │壹本          │                                │
├──┼───────────┼───────┼────────────────┤
│ 6  │夾鏈袋                │壹佰柒拾捌個  │                                │
└──┴───────────┴───────┴────────────────┘
附錄本案論罪法條：
毒品危害防制條例第4條
製造、運輸、販賣第一級毒品者，處死刑或無期徒刑；處無期徒
刑者，得併科新臺幣1 千萬元以下罰金。
製造、運輸、販賣第二級毒品者，處無期徒刑或7 年以上有期徒
刑，得併科新臺幣7 百萬元以下罰金。
製造、運輸、販賣第三級毒品者，處5 年以上有期徒刑，得併科
新臺幣5 百萬元以下罰金。
製造、運輸、販賣第四級毒品者，處3 年以上10年以下有期徒刑
，得併科新臺幣3 百萬元以下罰金。
製造、運輸、販賣專供製造或施用毒品之器具者，處1 年以上7
年以下有期徒刑，得併科新臺幣1 百萬元以下罰金。
前五項之未遂犯罰之。


司法院資訊處製作；財團法人民間司法改革基金會備份。
